臺灣士林地方法院刑事判決　　　　　　　 93年度易字第648號
公　訴　人　臺灣士林地方法院檢察署檢察官
被　　　告　甲○○
被　　　告　丙○○
上列被告因違反商標法案件，經檢察官提起公訴（93年度偵字第
464 號），本院經訊問被告後，被告為認罪之陳述，本院合議庭
裁定由受命法官獨任以簡式審判程序審理，並判決如下：
    主  文
甲○○、丙○○共同連續明知為未得商標權人同意，於同一商品
，使用相同之註冊商標商品而販賣，均處有期徒刑肆月，如易科
罰金，均以佰元折算壹日。扣案如附表三所示之仿冒商品及附
表四所示物品，均沒收。
    事  實
一、甲○○與丙○○均明知如附表1 、附表2 所示之商標圖樣，
    係由如附表1 、2 所示之商標權人，向經濟部中央標準局（
    現改制為智慧財產局）申請註冊，而取得於附表1 、2 所示
    之期間，指定使用於如附表1 、2 所載之商品之商標專用權
    （現改稱商標權），於商標權期間及延展期間內，使用於如
    附表一、二所示之商品上，未經商標權人之同意或授權，不
    得於同一商品或類似商品，使用相同或近似之商標圖樣，竟
    基於販賣仿冒商標商品之概括犯意，由丙○○提供位於臺北
    市○○區○○路128 號9 樓19室之場所及手動式刷卡機1 台
    ，甲○○則前往大陸地區販入於同一商品使用相同註冊商標
    之仿冒皮件、筆及手錶等物，自92年5 月下旬起出售予不特
    定之顧客，丙○○與甲○○並印製「小蔡」、「小周」之名
    片，方便介紹客人至該處購買仿冒商品，丙○○並按照所介
    紹客人購買金額抽取佣金，嗣於92年10月14日晚間8 時30分
    許，為警持搜索票於上址當場查獲，並扣得如附表3 所示之
    仿冒商品及如附表4 所示之手動式刷卡機1 部、名片2 盒、
    簽帳單、估價單、帳冊、商品目錄及型錄等物。
二、案經瑞士商香奈兒股份有限公司及法商路易威登馬爾悌耶公
    司訴由臺北縣政府警察局新店分局報告臺灣士林地方法院檢
    察署檢察官偵查起訴，本院經訊問被告後，被告為認罪之陳
    述，本院合議庭裁定由受命法官獨任以簡式審判程序審理。
    理  由
一、上揭事實，業據被告甲○○、丙○○迭於警詢、偵查及本院
    審理時供認不諱（見92年度偵字第22043 號卷第14-16 頁、
    第21-23 頁、93年偵字第464 號卷第17-19 頁、本院93年10
    月26日準備程序筆錄及審判筆錄、本院94年2 月15日審判筆
    錄），核與告訴代理人劉廷耀、（見92年度偵字第22043 號
    卷第28-29 頁）、乙○○（見92年度偵字第22043 號卷第30
    頁）於警詢時指述之情節相符，且如附表1 、2 所示之商標
    圖樣，係如附表1 、2 所示商標權人分別向經濟部智慧財產
    局申請註冊，而取得於附表1 、2 所示之商標權期間內指定
    使用於如附表1 、2 所示商品之商標權，此有經濟部智慧財
    產局商標註冊證影本及商標權網路資料（見92年度偵字第
    22043 號卷第43-44 頁、第50-69 頁、93年偵字第464 號卷
    第20頁）在卷足憑，復有現場查獲照片32幀（見92年度偵字
    第22043 號卷第77-92 頁）及扣押物品清單（見93年度偵字
    第464 號卷10-13 頁）在卷可資佐證。而本件如附表3 所示
    之仿冒商品，於偵查中經告訴代理人劉廷耀、乙○○鑑定，
    認其來源不明、品質、製工均粗糙、材質簡陋、價格懸殊，
    與真品不符，而為仿冒之商品，此有渠等出具之鑑定證明書
    2 紙（見92年度偵字第22043 號卷第40頁、第48頁）附卷可
    參，是本件事證已臻明確，被告等犯行，均洵堪認定。
二、按被告行為後，商標法第63條、第62條第1 款之「明知為意
    圖欺騙他人，於同一商品，使用相同於他人註冊商標之圖樣
    商品而販賣」之規定，業經修正為同法第82條、第81條第1
    款之「明知為未得商標權人同意，於同一之商品，使用相同
    之註冊商標商品而販賣」，並經總統令於92年5 月28日修正
    公佈，於同年11月28日生效施行，惟僅條號有所變更，刑度
    並未修正，且販賣仿冒商標之商品予一般消費者，本質上即
    含有欺騙他人之意圖，故其構成要件實質上亦屬相同，經比
    較新、舊法，舊法並未較有利於被告，自應依刑法第2 條第
    1 項前段規定，適用修正後之新法處斷。是核被告等所為，
    ，係犯商標法第82條之明知未得商標權人同意，於同一商品
    ，使用相同之註冊商標之商品而販賣罪，被告甲○○前往大
    陸地區輸入前開仿冒商品係犯同條之輸入仿冒商標商品罪。
    其輸入行為與販賣行為具有方法結果之牽連關係，應從情節
    較重之販賣仿冒商標商品罪處斷。檢察官就輸入仿冒商標商
    品之行為業於起訴書犯罪事實欄論及，惟漏未論罪，本院自
    應就該部分併予論罪，附此敘明。又被告等意圖販賣而陳列
    仿冒商標商品之低度行為，為販賣仿冒商標商品之高度行為
    所吸收，不另論罪。被告等就上開犯行，有犯意聯絡及行為
    分擔，應論以共同正犯。被告等先後多次販賣犯行，時間緊
    接，所犯構成要件相同，顯係基於概括犯意為之，應論以連
    續犯一罪，並加重其刑。爰審酌被告甲○○並無前科，素行
    尚稱良好，被告丙○○曾於86年間因違反商標法判處有期徒
    刑4 月確定之前科，有臺灣高等法院被告全國前案紀錄表在
    卷可稽，渠等為圖私利而侵害名牌商品之商標權，忽視智慧
    財產權之規範要求，及其犯罪之動機、目的、手段、所居角
    色地位、販賣仿冒商品之時間、所得及渠等犯後均坦承犯行
    ，知所悔悟等一切情狀，分別量處如主文所示之刑，並均諭
    知易科罰金之折算標準，以示懲儆。又扣案如附表3 所示之
    仿冒商標權人註冊商標之商品，係被告等共犯商標法第82條
    之罪所販賣之物，不問屬於被告與否，均應依商標法第83條
    之規定諭知沒收，而如附表4 所示之刷卡機、帳冊、估價單
    、簽帳單、名片、商品型錄照片及樣品目錄等物品，為被告
    2 人所有供犯罪所用之物，業據被告等供承在卷，應依刑法
    第38條第1 項第2 款之規定沒收之。
據上論斷，應依刑事訴訟法第273 條之1 第1 項、第299 條第1
項前段，商標法第82條、第83條，刑法第11條、第2 條第1 項前
段、第28條、第56條、第55條、第41條第1 項、第38條第1 項第
2款 ，罰金罰鍰提高標準條例第2 條，判決如主文。
本案經檢察官謝榮林到庭執行職務。
中　　華　　民　　國　　94　　年　　3 　　月　　7 　　日
                  刑事第四庭法  官  高雅敏
以上正本證明與原本無異。
如不服本判決，應於判決送達後10日內，向本院提出上訴狀。
                            書記官  丁梅芬
中　　華　　民　　國　　94　　年　　3 　　月　　7 　　日
本案論罪科刑法條：
商標法第82條：
明知為前條商品而販賣、意圖販賣而陳列、輸出或輸入者，處1
年以下有期徒刑、拘役或科或併科新臺幣5 萬元以下罰金。
商標法第81條第1 款：
未得商標權人或團體商標權人同意，有下列情形之一者，處3 年
以下有期徒刑、拘役或科或併科新臺幣20萬元以下罰金：
1、於同一商品或服務，使用相同之註冊商標或團體商標者。
附表3
  仿冒商品明細：
  1、CHANEL香奈兒錶5支。
  2、VACHERON CONSTANTIN江斯丹頓錶5支。
  3、A.P愛彼錶2支。
  4、I.W.C萬國錶2支。
  5、CARTIER卡地亞錶8支。
  6、GUCCI固喜錶4支。
  7、PATEK PHILIPPE百達翡麗錶7支。
  8、OMEGA亞米茄錶9支。
  9、RADO雷達錶1支。
  10、ROLEX勞力士錶5支。
  11、CORUM崑崙錶3支。
  12、MONTBLANC萬寶龍錶3支。
  13、PIAGEI伯爵錶6支。
  14、HEUER豪雅錶3支。
  15、SEIKO精工錶1支。
  16、DUNHILL登喜路錶5支。
  17、BVIGARI寶格麗錶1支。
  18、LONGINES浪琴錶4支。
  19、FENDI芬迪錶1支。
  20、LV路易威登錶1支。
  21、LV原子筆4支。
  22、LV皮帶4條。
  23、LV皮夾37個。
  24、GUCCI皮包7個。
  25、萬寶龍原子筆2支。
  26、CHANEL皮包9個。
  27、LV皮包24個。
附表4
  1、手錶樣品目錄1冊。
  2、帳冊10紙。
  3、估價單18紙。
  4、簽帳單1本。
  5、顧客簽帳單1份。
  6、販售帳冊3本。
  7、商品照片18張。
  8、名片2盒。
  9、手動式刷卡機1台。
